臺灣高等法院臺中分院刑事裁定　　　　　　　　　　　九十三年度交抗字第一四號
　　抗　告　人
　　即受處分人　甲○○
右抗告人因違反道路交通管理處罰條例聲明異議案件，不服臺灣彰化地方法院中華民
國九十二年十一月二十八日所為裁定（九十二年度交聲字第二四二號）提起抗告，本
院裁定如左：
    主  文
抗告駁回。
    理  由
一、原裁定意旨略以：抗告人即受處分人（下稱受處分人）於九十二年四月一日下午
    三時四十五分許，在臺中縣龍井鄉○○村○○○路駕駛車牌號碼ＩＵ－二一０號
    營業貨運曳引車，沿臺中縣龍井鄉○○○路由東往西方向（往臺中港方向）行駛
    ，行經上開路段與龍北路口之際，於其行進方向之燈光號誌顯示直行紅燈（當時
    燈號同時顯示左轉綠燈）約二、三秒後，竟闖越停止線直行，旋為警於下一個路
    口攔獲舉發等情，業據證人即舉發員警王信翔於原審訊問時結證屬實，且有同時
    在場之員警林伯琳之職務報告一份在卷可稽。而警方製單舉發違反道路交通管理
    處罰條例所列之違規事實，本質上為行政處分，係公務員基於職務上之權力，依
    法就特定之具體事件所為之具公法上效果之單方面行政行為，基於公務員為公法
    上行為具有公信力之原則，該行政行為本可被推定為真正，且依本案卷證並無任
    何積極證據足以證明執勤員警所為之舉發有何不當或違法之處，受處分人空言主
    張未闖紅燈云云，尚無可採。綜上所述，原處分機關爰引道路交通管理處罰條例
    第五十三條第一項及第六十三條第一項規定，裁處受處分人新臺幣三千六百元，
    並記違規點數三點，合無不當。本件異議為無理由，應予駁回等語。
二、抗告意旨略以：受處分人於前揭時、地駕駛上開車輛並無闖越紅燈之情事，該舉
    發員警聲稱：於距離路口約二、三百公尺之對向車道，即見受處分人闖越紅燈云
    云，並未提出任何證據以資佐證，顯有失公信力，難以令人折服，為此提起抗告
    云云。
三、經查，受處分人確有闖越紅燈之事實，業據證人即執勤之員警王信翔於原審時結
    證屬實，已如前述。而證人王信翔與受處分人素不相識，若受處分人並無違規之
    事實，衡情證人絕不可能無故駕車追趕欄截之理，是原審參酌王信翔之證詞及卷
    附資料，以受處分人確有違規之事實，而裁定駁回受處分人之異議，核無違誤，
    受處分人於本院並未提出其他有利之證據，其空言指摘原裁定不當，為無理由，
    應予駁回。
四、爰依道路交通案件處理辦法第二十六條、刑事訴訟法第四百十二條裁定如主文。
中      華      民      國      九十三    年      一      月    十五    日
                                  臺灣高等法院臺中分院刑事第十庭
                                        審判長法  官  林  照  明
                                              法  官  王      銘
                                              法  官  蔡  名  曜
右正本證明與原本無異。
不得抗告。
                                              書記官  許  哲  禎
中      華      民      國      九十三   年       一      月    十九    日
                                                                        Ａ
